臺灣桃園地方法院民事裁定
                                      111年度訴字第159號
原      告  馬宣德    應受送達處所：桃園市大溪區中華大溪

上列原告與被告裕融企業股份有限公司、中國信託商業銀行股份
有限公司間債務人異議之訴事件，本院裁定如下：
    主  文
原告應於本裁定送達翌日起十日內具狀到院，陳報原告就坐落桃
園市○○區○○段○○○地號土地及同段二七○建號建物有何得排除強制
執行之權利，如逾期不為補正即駁回其訴。
    理  由
一、原告之訴，有依其所訴之事實，在法律上顯無理由之情形者
    ，法院得不經言詞辯論，逕以判決駁回。但其情形可以補正
    者，審判長應定期間先命補正。民事訴訟法第249條第二項
    第2款定有明文。又第三人就執行標的物有足以排除強制執
    行之權利者，得於強制執行程序終結前，向執行法院對債權
    人提起異議之訴。強制執行法第15條前段定有明文。又所謂
    就強制執行標的物有足以排除強制執行之權利者，係指對於
    執行標的物有所有權、典權、留置權、質權存在情形之一者
    （最高法院68年台上字第3190號判例意旨參照）。
二、不動產借名登記契約為借名人與出名人間之債權契約，出名
    人依其與借名人間借名登記契約之約定，通常固無管理、使
    用、收益、處分借名財產之權利，然此僅為出名人與借名人
    間之內部約定，其效力不及於第三人。出名人既登記為該不
    動產之所有權人，其將該不動產處分移轉登記予第三人，自
    屬有權處分（最高法院106年度第3次民事庭會議決議參照）
    。出名人所為處分之所以是有權處分，乃其依民法第758條
    規定辦理移轉登記，取得標的物不動產所有權始然，在此情
    形，標的物不動產之所有權人為出名人，而非借名人甚明。
三、經查：
（一）本件原告雖表明就本院110年度司執字第110593、110648
      號強制執行程序提起異議之訴等語，但原告不是這些強制
      執行程序的債務人，原告之訴應屬第三人異議之訴，合先
      敘明。
（二）原告主張坐落桃園市○○區○○段00地號土地及同段270建號
      建物是借名登記於馬崇德名下，實為原告所有云云，惟如
      前所述，縱借名登記確有其事，原告也不是所有權人，無
      從排除強制執行。
（三）原告之訴有依其所訴之事實，在法律上無理由之情形，本
      院據此依首揭規定，裁定命原告於收受送達後10日內具狀
      到院，陳報原告有沒有其他依法可以排除強制執行的權利
      ，如逾期不補正，將駁回其訴。
四、依民事訴訟法第249條第2項但書規定，裁定如主文。
中    華    民    國    111   年     1    月    22    日
                  民事第一庭  法  官  孫健智
正本係照原本作成。
本裁定不得抗告。
中　　華　　民　　國　　111 　年　　1 　　月　　24　　日
                              書記官  鄧竹君